臺灣高等法院刑事判決　　　　　　　 100年度上訴字第3290號
上　訴　人
即　被　告　陳照源
上列上訴人因毒品危害防制條例案件，不服臺灣臺北地方法院10
0年度審訴字第45號，中華民國100年9月30日第一審判決（起訴
案號：臺灣台北地方法院檢察署100年度毒偵字第2548號），提
起上訴，本院判決如下：
    主  文
上訴駁回。
    事  實
一、按刑事訴訟法第350條、第361條規定，不服地方法院之第一
    審判決而上訴者，須提出上訴書狀，並應敘述具體理由，為
    上訴必備之程式。倘已提出上訴理由，但所提非屬具體理由
    者，則由第二審法院以上訴不合法律上之程式，判決駁回。
    而所謂具體理由，必係依據卷內既有訴訟資料或提出新事實
    或新證據，指摘或表明第一審判決有何採證認事、用法或量
    刑等足以影響判決本旨之不當或違法，而構成應予撤銷之具
    體事由，始克當之（例如：依憑證據法則具體指出所採證據
    何以不具證據能力，或依憑卷證資料，明確指出所為證據證
    明力之判斷如何違背經驗、論理法則）；倘僅泛言原判決認
    定事實錯誤、違背法令、量刑失之過重或輕縱，而未依上揭
    意旨指出具體事由，皆難謂係具體理由，俾與第二審上訴制
    度旨在請求第二審法院撤銷、變更第一審不當或違法之判決
    ，以實現個案救濟之立法目的相契合，並節制濫行上訴。又
    上訴意旨對於原判決實體上之違法，或程序上之違法，均必
    須為具體的指摘，俾得就其指摘事項加以審查。故而上訴人
    之上訴書狀或補提之上訴理由書，雖有敘述上訴理由，惟並
    未具體敘述第一審判決有上述違法、不當情形，即與未敘述
    具體理由無異，其所為上訴，即不符合上訴之法定要件。
二、本件被告陳照源提起上訴，其上訴意旨略以：被告自覺難戒
    毒品，曾經求助醫生也接受美沙桐治療法，且被告母親行動
    不便又無人照顧，需要被告早點回家照顧，請援用刑法第59
    條重新量刑，給予被告重新做人之機會云云。惟原判決綜合
    全案證據資料，本於事實審法院之推理作用，認定被告有如
    其事實欄所載施用第一、二級毒品之犯行，因而分別論處其
    犯施用第一級毒品，累犯，處有期徒刑10月，及施用第二級
    毒品，累犯，處有期徒刑4月，並定其應執行有期徒刑1年。
    已詳敘其所憑證據及認定之理由；且上訴人於偵查、原審準
    備程序及審判程序均承認有施用第一級毒品海洛因、第二級
    毒品安非他命之犯行（分見毒偵卷第19頁、第43至44頁，原
    審卷第26頁反面、第29頁），並被告於100年7月27日為警所
    採尿液送臺灣尖端先進生技醫藥股份有限公司檢驗結果，發
    現確有海洛因（經代謝反應為嗎啡）陽性、安非他命暨甲基
    安非他命陽性反應，有臺北市政府警察局偵辦毒品案件尿液
    檢體委驗單（尿液檢體編號：031226）、臺灣尖端先進生技
    醫藥股份有限公司2011年8月12日出具之濫用藥物檢驗報告
    在卷可佐，經核其證據之取捨及證明力之判斷均與經驗法則
    、論理法則無違，並有卷存證據資料可資覆按。且原審於量
    刑時，已就「被告多次施用足以導致精神障礙及生命危險之
    成癮性化學合成藥物，顯見自制力甚低，所為對個人身心戕
    害程度，兼衡其生活狀況、品行、智識程度、犯罪之動機、
    目的、手段、所生危害，犯罪坦承犯行，態度良好，暨檢察
    官具體求刑等一切情狀」，在量刑上對被告有利、不利事由
    均已審酌，並無任何輕重失衡或違法不當之處，被告上訴，
    並未指出原判決有何量刑失當之具體事由，自非適法之上訴
    理由。從而，被告上訴請求適用刑法第59條減輕其刑云云，
    未能具體指摘原判決於認定事實，適用法律及量刑等項有何
    違法或不當，揆諸上揭意旨，本件上訴顯不合法定程式，應
    予駁回，並不經言詞辯論為之。
三、據上論斷，應依刑事訴訟法第367條前段、第372條，判決如
    主文。
中    華    民    國  100    年     11    月  16     日
                  刑事第六庭    審判長法  官  邱同印
                                      法  官  郭豫珍
                                      法  官  吳淑惠
以上正本證明與原本無異。
如不服本判決，應於收受送達後10日內向本院提出上訴書狀，其
未敘述上訴之理由者並得於提起上訴後10日內向本院補提理由書
（均須按他造當事人之人數附繕本）「切勿逕送上級法院」。
                                      書記官  賴以真
中    華    民    國   100    年    11    月    17    日